# 从园区获取的财政资金该如何处理（是作为政府投资还是政府补助）

提问人：n 摸金校尉 时间：2018-01-15 23:33:02
请教各位老师：关于园区为了吸引企业入驻，与拟入驻企业签订投资协议，约定：1.将土地以A元每亩（土地出让标准为 7 通一平）出让给企业；并且给与全额返还。2.同时委托企业对该土地 7 通一平；给予财政补贴B元。3.给予企业厂房建设补助资金C元。4.给予企业连续 3 年产业发展扶持资金D元/年（如果企业不能达到预定的产能目标将全额退换）。 对于上述业务：我认为不能全部作为政府补助处理： 对于事项1:应当作为与资产相关政府补助； 事项 2 应当作为企业的一项收入，对发生的平整费用及相关配套设施作为相应成本（但是这样有一个问题，比如形成的资产产权归企业所有，这样又没有实际价值，这样是否合理？）。能否将该补助作为专项应付款核算，资产形成后作为资本公积？ 事项 3 作为资产相关政府补助。 事项 4 应当作为收益相关政府补助（理由是政府补助这些产业发展资金是为了当年企业的产值达到既定目标，更多的是补偿当年发生的费用）； 另一个问题是：如何区分专项应付款与政府补助？

回答人：chenyiwei
你的理解基本合理。事项 2 作为对企业账面上发生的七通一平支出的补偿处理，冲减企业账面上的相关支出，不属于一般意义上的政府补助。